臺灣臺中地方法院刑事判決　　　　　　　　　　　　　九十年度易字第三八二號
　　公　訴　人　台灣台中地方法院檢察署檢察官
　　被　　　告　甲○○
右列被告因違反家庭暴力防治法等案件，經檢察官提起公訴（九十年度偵字第二０二
一七號），本院判決如左：
    主  文
甲○○連續違反法院依家庭暴力防治法第十三條所為之禁止對於家庭成員實施家庭暴
力行為之裁定，處拘役伍拾日，如易科罰金，以佰元折算壹日。
    事  實
一、甲○○為乙○○之夫，二人具有家庭暴力防治法第三條第一款之家庭成員關係。
    然甲○○於民國九十年八月二十一日，在台中縣清水鎮○○里○○路四一號住處
    ，以言語恐嚇並欲毆打乙○○，而對乙○○實施精神上之不法侵害行為，經乙○
    ○聲請本院於九十年十月五日，核發九十年度家護字第六六三號民事通常保護令
    ，諭令甲○○不得對乙○○實施身體或精神上不法侵害之行為，並不得直接或間
    接對於乙○○為騷擾行為，該保護令之有效期間為一年。詎甲○○仍拒絕遵守該
    保護令，於保護令有效期間內，因懷疑乙○○有外遇，竟基於恐嚇及違反上開保
    護令之概括犯意，先於九十年十月二十一日二十時許，在上址，向乙○○揚言：
    要自殺並與之同歸於盡之語，又於同年十月二十二日十五時許，在上址裝盛含有
    汽油之肥皂水汽油桶，向乙○○恫嚇稱：要將其毀容之語，幸經乙○○搶下倒入
    水溝始未釀災，復於同日十八時三十分許，於上址再對乙○○嚇稱：要將其毀容
    ，不讓其在外面找男人之語，以此加害生命、身體之事，恐嚇乙○○致生危害於
    安全，而為法院禁止甲○○對於乙○○實施精神上不法侵害之家庭暴力行為，而
    違反前開民事通常保護令。
二、案經台中縣警察局清水分局報請臺灣臺中地方法院檢察署檢察官偵查起訴。
    理  由
一、訊據被告甲○○對於曾在右開時地對妻子乙○○口出上開言論等情不予否認，惟
    矢口否認有何違反保護令罪及恐嚇等犯行，辯稱：伊是認為妻子乙○○有外遇，
    妻子乙○○屢次與村內某男性經常通電話，才與被害人乙○○互吵，並非有犯罪
    故意云云。惟查，右開事實，迭據被害人乙○○於警、偵訊及本院審理期間指訴
    綦詳，並經二人之長女黃怡婷、次女黃欣慧於警訊、檢察官偵訊及本院審理時到
    庭證明屬實，有各該訊問筆錄在卷可按，其中被告於九十年十月二十二日十五時
    許曾攜內裝汽油混合肥皂水之汽油桶，對被害人乙○○佯稱要將其毀容之語，亦
    為被告所不否認，依被告客觀上舉動及口出之言論，確實致令被害人乙○○心生
    畏懼，有害生命及身體上安全，此亦經證人黃怡婷屢次證稱：聽聞被告口出上開
    言論，很怕成真（即被告會加害於被害人），也怕被告會自殺等情，足見被害人
    前開指訴並非子虛烏有，且證人黃怡婷、黃欣慧均一致證陳被害人是偕同老闆外
    出工作，並非有外遇，縱使被告懷疑被害人有外遇一情屬實，亦屬被告應循其他
    途徑解決，而非以違法之手段讓被害人回心轉意，而得以阻卻其犯罪故意，是被
    告有出言恐嚇對被害人實施精神上不法侵害之違反保護令行為，堪以認定。
二、查被告係被害人之配偶，二人具有家庭暴力防治法第三條第一款所定之家庭成員
    關係，被告故意對被害人實施恐嚇之家庭暴力及違反保護令行為，核係犯家庭暴
    力防治法第二條第二項、刑法第三百零五條恐嚇罪，及家庭暴力防治法第五十條
    第一款之違反法院禁止實施家庭暴力行為之民事通常保護令罪。公訴人就被告所
    犯恐嚇罪行雖疏未引用家庭暴力防治法第二條第二項之家庭暴力罪，然上開事實
    業於起訴事實記載明確，本院自得併予審理。被告先後多次恐嚇及違反保護令犯
    行，均時間緊接，手段相同，所犯構成要件復相同，顯均係基於概括犯意反覆為
    之，均為連續犯，依刑法第五十六條規定各論以一罪，並均依法加重其刑。至被
    告以一行為觸犯上開家庭暴力之恐嚇罪及違反保護令罪二罪名，為想像競合犯，
    依刑法第五十五條規定從一重之違反保護令罪處斷。爰審酌被告與被害人係夫妻
    ，本當和睦相處，基於互信互重以維家庭生活圓滿，且被告直承身體欠佳，故均
    由被害人外出謀生以維家計，則被告應當更加敬重、疼愛被害人，而非心疑猜忌
    ，甚而出言恐嚇，且於本院審理時，被告仍然不改其強硬態度，否認犯行，顯無
    悔改之心等一切情狀，量處如主文所示之刑，並諭知易科罰金之折算標準。
據上論斷，應依刑事訴訟法第二百九十九條第一項前段，家庭暴力防治法第二條第二
項、第五十條第一款，刑法第十一條前段、第五十六條、第三百零五條、第五十五條
、第四十一條第一項前段，罰金罰鍰提高標準條例第一條前段、第二條，判決如主文
。
中      華      民      國      九十一      年      一    月    二十九  日
                                        法  官    賴  妙  雲
右正本證明與原本無異。
如不服本判決，應於送達後十日內向本院提出上訴狀 （須附繕本） ，上訴於台灣高等
法院台中分院。
                                        書記官
中      華      民      國      九十一      年      一    月    二十九  日
附錄論罪科刑法條：
家庭暴力防治法第二條第二項、第五十條第一款
刑法第三百零五條
以加害生命、身體、自由、名譽、財產之事，恐嚇他人致生危害於安全者，處二年以
下有期徒刑、拘役或三百元以下罰金。
